Inventaris van het archief van Jan Hendrik van Kinsbergen (1735-1819) en van de Stichting Het Admiraal van Kinsbergenfonds (1819- ) over de jaren 1771-2012
Nationaal Archief, Den Haag
- Archief van de executeurs en administrateurs van de nalatenschap / het Admiraal Van Kinsbergenfonds (Aanwinsten 1990, 2011), C.
  - Administrateurs van de nalatenschap/Admiraal van Kinsbergenfonds, C.2.
    - Vermogensbeheer en financiële administratie, C.2.5.
      - Beleggingen, C.2.5.2.
        - “Kwartaalberichten”, uitgave van de B.V. Algemeen Vermogensbeheer, gedrukt, met hiaten., 1983-1985; 474; 1 pak
        - Stukken betreffende periodieke waarde berekening van de effectenportefeuille van het Van Kinsbergenfonds., 1983-1985; 475; 1 omslag
        - “Vermogensrapportages” van inkomsten en uitgaven van beleggingen “Periodieke fondsenstaat” van het hoofdfonds Van Kinsbergen,., 1996-1998; 478-479; 2 pakken
          - 1996 juni - 1998 oktober, 478
          - 1999 januari 1 – 2000 oktober 5, 479
        - Door MeesPierson toegezonden brochures over beleggingsbeleid en de ‘millenniumbug’ bij de eeuwwisseling., 1997-2000; 480; 1 omslag
    - Aflopende en vaste legaten en uitkeringen “in de geest van de admiraal”, C.2.6.
      - Algemeen, C.2.6.1.
        - Lijst van legatarissen volgens de wilsbeschikking van Van Kinsbergen, zowel personen als instellingen, genummerd 1 t/m 71, met vermelding van geërfde goederen, eenmalige uitkeringen en vaste en aflopende jaarlijkse toelagen, met achterin een naamindex., Z.j; 481; 1 katern (A3)
        - Correspondentie met het Weeshuis te Apeldoorn, de Maatschappij van Weldadigheid te Frederiksoord, de Zeevaartschool te Groningen en het Instituut voor de Zeevaart te Amsterdam, instellingen die volgens het testament van 1811 een vaste jaarlijks toelage genieten, met een lijstje van ineens uitbetaalde erfdelen en de bedragen van vaste - en aflopende legaten, met voorin een inhoudsopgave., 1840-1924; 482; 1 omslag (“portefeuille F, nummers F1-F29)
        - Register met gegevens over verstrekte toelagen aan de Particuliere Meisjesschool en het Nederlandse Hervormde Weeshuis te Elburg, het Zeemanshuis te Amsterdam en particuliere personen en gezinnen, deels met verwijzing naar de portefeuilles waarin desbetreffende correspondentie werd opgeborgen, met voorin een inhoudsopgave en achterin een naamindex. ca., 1882-1926; 483; 1 deeltje
      - Aflopende legaten, C.2.6.2.
        - Ingekomen kwitanties voor ontvangst van toelagen uit aflopende legaten met overlijdensberichten, jaarrekeningen van inkomsten en uitgaven van belegde gelden en stukken over de finale afrekening met de nakomelingen van Van Stralen en Serrurier, met voorin een inhoudsopgave., 1820-1883; 484; 1 omslag (portefeuille G, nummers G1-G11)
      - Vaste legaten, C.2.6.3.
        - Algemeen, C.2.6.3.1.
          - Correspondentie van Van Stralen en Serrurier als algemeen erfgenamen met een aantal instellingen en personen over toekenning van jaarlijkse toelagen., 1819; 485; 1 omslag (A5b, A5C, A5d, A5e)
            Begunstigden zijn: Het Vaderlandsch Fonds ter aanmoediging van ’s Lands Zeedienst. (ten behoeve van de Kweekschool voor de Zeevaart te Amsterdam), de kerkenraad van Elburg (voor de aanschaf van een nieuw kerkorgel), de weduwe van H.F. Benjamin van Haersholte (geboren Van der Capellen), de Maatschappij tot Nut van ’t Algemeen, het Instituut voor Blinden te Amsterdam, de gemeente Apeldoorn, het weeshuis te Apeldoorn, de Commissie van Weldadigheid te ’s-Gravenhage.
          - Lijst van volgens de wilsbeschikkingen van Van Kinsbergen vaste legaten bestemd voor een aantal instellingen (A), armlastige familieleden van vaders en moederszijde en van wijlen zijn echtgenote (B), aangevuld met door de algemene erfgenamen gekozen instellingen (C) met aantekening van gedane uitkeringen in 1889-1895 en inkomsten uit belegging in aandelen., [1896]; 486; 1 omslag (A2a)
            in viervoud
        - Familiefonds voor behoeftige verwanten in Nederland en Duitsland, C.2.6.3.2.
          - Aantekeningen van Van Stralen over het onderzoek naar de familie van vaders en grootvaderszijde van de admiraal met conclusie dat de reclamanten met de naam Ginsberg directe verwanten zijn, met notities over de verdeling van het in de wilsbeschikking genoemde familiefonds over armlastige familieleden van vaders en moederszijde van Van Kinsbergen en echtgenote., [1819-1823]; 487; 1 omslag (2 katernen) (I-1a)
          - Notities van Van Stralen over naast verwanten van de admiraal met verwijzing naar desbetreffende documenten in het “receuil Familie Administratie”., [1822]; 488; 1 stuk (X-1)
          - Correspondentie over aanvragen om ondersteuning door nabestaanden van Van Kinsbergen in Nederland en Duitsland., 1953-1961; 489; 1 omslag
          - Nabestaanden in Nederland, C.2.6.3.2.1.
            - Genealogische overzichten van verwanten van Van Kinsbergen van moederszijde met een katern met aantekeningen over personen uit de ‘stamlijst’ en een katern bevattende de staat van verstrekte toelagen in de jaren 1820-1918 en correspondentie over verzoeken van verwanten om financiële ondersteuning, met een inhoudsopgave voorin., 1819-1945; 490; 1 pak (portefeuille H, nummers H1-H38)
            - “Inlichtingen omtrent ondersteunden uit het fonds II”, lijst van gegevens over financiële ondersteuning van behoeftige familieleden van de admiraal en andere personen, alfabetisch op naam van begunstigden met verwijzing bij elke persoon naar een letter-cijfercombinatie, bijvoorbeeld H29 of K42., 1890-1962; 491; 1 katern
              Betreft dus niet alleen nabestaanden van de admiraal en zijn vrouw. Zie ook nrs. 526-527
            - Bij R.A. baron van Hardenbroek van Hardenbroek ingekomen brief van mr. W.B.H.A. Heskes die namens zijn cliënt Vosmaer te Leiden, een nazaat van Van Kinsbergen, contact zoekt met het Van Kinsbergenfonds, met minuut van een uitgaande brief., 1943; 492; 1 omslag (2 stukken) (A53)
            - Correspondentie over financiële ondersteuning van nazaten van Van Kinsbergen en zijn vrouw., 1965-1999; 493-495; 1 pak en 3 omslagen
              - 1965-1996, 493; pak
                Openbaarheid beperkt tot 1 januari 2050
              - 1966-1988, 494
              - 1996-1997, 495
              - 1999, 496
          - Nabestaanden in Duitsland, C.2.6.3.2.2.
            Na het overlijden van de admiraal werden uit Duitsland tientallen aanvragen om ondersteuning ontvangen. Om deze te kunnen beoordelen werd genealogisch onderzoek gedaan. Vanuit Duitsland werden daartoe als bewijsstukken diverse originele brieven van oudere datum toegestuurd. NB zie ook inv.nr. 126.
            - Twaalf brieven van Jan Hendrick Ginsberg/Kinsbergen, vader van de admiraal J.H. van Kinsbergen ingekomen bij zijn neef J.H. Ginsberg, schrijver, later raad bij de Nassause kanselarij te Dilleburg, en diens echtgenote., 1758-1783; 497; 1 omslag
            - Zes brieven van Van Kinsbergen ingekomen bij zijn oom J.H. Ginsberg, schrijver, later raad bij de Nassause kanserlarij te Dilleburg, en nicht te Dillenburg, met aantekening van legalisering van de stukken te Amsterdam in 1820., 1764-1768; 498; 1 omslag
              Van Kinsbergen tekent aanvankelijk als J.H. Ginsbergen en vanaf maart 1768 als J[ean] H[enri] Kinsbergen
            - Correspondentie van L.J.J. Serrurier met de Nassause geheimraad J. Arnoldi te Dillenburg over Duitse voorouders [van] Ginsberg van de admiraal met als afschriften van oudere documenten (1764-1817) en brieven van potentiële erfgenamen., 1819-1824, 1826; 499; 1 omslag (I-2, 2a,3,3a,4,5,25,36,37)
              Deels in het Duits, met vertalingen
            - Correspondentie van H. van Stralen met W.H.F. Molly, predikant van Neukirchen bij Siegen, naar aanleiding van diens schrijven aan de admiraal van 1 maart 1816, met een lijst met gegevens over 77 nakomelingen van grootvader Adam Ginsberg en extracten uit het kerkenboek van Neukirchen en een bij Molly ingekomen brief van geheimraad Arnoldi., 1820, 1822-1823; 500; 1 omslag (I-6a,6b,6c,8,26,31,33,33a)
              Molly schreef in 1816 aan de admiraal (zie 126) en kreeg geen antwoord. Na het overlijden van de admiraal vond Van Stralen de brief en nam contact op met Molly.
            - Correspondentie betreffende verzoeken van nabestaanden van Van Kinsbergen in Duitsland om in aanmerking te komen voor een toelage., 1820-1885; 501; 1 pak (portefeuille J “Duitsche Zaken, nummers J1-J6)
              J60 ontbreekt. Zie voor J60 e.v.517.)
            - Correspondentie van H. van Stralen met de E[berwein Wilhelm] Hofmann, [directeur van de Duitse kanselarij te Den Haag en particulier secretaris van Koning Willem I] over het vooralsnog niet erkennen van de verzoeken om onderstand van 120 leden van de familie Ginsberg, met uitzondering van aanspraken twee ‘jufvrouwen’ Ginsberg, met extracten uit doop en trouwboeken van Dillenburg en Neunkirchen., 1820-1822; 502; 1 omslag (I-7, 8, 8a, 8b, 8c, 17, 27, 28, 29, 30)
              Deels in het Frans en Duits
            - Brief van [predikant] Friedlieb Wilsing te Neunkirchen dd. 19 januari 1820 aan zijn zuster over de vele verzoeken van Duitse verwanten van Van Kinsbergen om een deel van zijn nalatenschap. Uit het Duits vertaald, afschrift., 503; 1 omslag (I-9)
            - Correspondentie tussen de administrateurs Van Stralen, Serrurier, Hooft, en VerHuell over verwantschap van Van Kinsbergen met de familie Ginsberg[en] in Duitsland met als bijlagen een memorie van baron van Löe over deze kwestie en brieven van de admiraal en diens vader aan respectievelijk een oom en een neef Ginsberg[en] in Dillenburg, deels afschriften., 1820-1823; 504; 1 pak (I-10, 11, 12, 13,.14, 22, 24, 32)
              Deels in het Duits en Latijn.
            - Bij Serrurier ingekomen brieven Van Elmenhorst Westerman en Co. te Amsterdam ten geleide van brieven met vertaling en bijlagen van F. Holzklau uit Siegen over met name de naamsverandering Ginsberg in Van Kinsbergen, deels afschriften., 1820-1822; 505; 1 omslag (I-15, 16, 21)
            - Bij Van Stralen ingekomen brieven van J.J. Serrurier over onder andere de documenten met betrekking tot de Duitse familie., 1821 juli - oktober; 506; 1 omslag (2 stukken)
            - Stukken betreffende de besluitvorming van de administrateurs over het verzoek van advocaat J.M. de Kempenaer als gemachtigde van mede-administrateur baron van Loë om een eerdere beschikking te herzien inzake de verwantschap van de admiraal met afstammelingen van Adam Ginsberg te Salchendorf en het erfrecht van Charlotte en Francien Ginsberg te Dillenburg., 1821-1823; 507; 1 omslag (I-20, 20a, 34)
            - Bij de staatsraad ingekomen brief van predikant Bender te Freudenberg bij Nassau-Siegen over de armoedige omstandigheden van Marie-Clare Ginsberg., 1821 augustus 4; 508; 1 stuk (I-18)
            - Bericht van Sophie en Charlotte Pfeiffer dat hun moeder Charlotte, geboren Ginsberg, te Dillenburg is overleden., 1821 december 12; 509; 1 stuk (I-19)
            - Minuut van een uitgaande brief van de administrateurs aan de heren Van Elmenhorst Westerman en Co met de mededeling dat de komst van Duitse personen met de naam Ginsberg of hun gemachtigden naar de vergadering van de administrateurs op 22 mei a.s. zinloos is., 1822 maart 8; 510; 1 stuk (I-23)
            - Vanuit Duitsland verstrekte gegevens over de behoeftige nakomelingen uit het eerste huwelijk van grootvader Adam Ginsberg van Jan Hendrik van Kinsbergen, die in aanmerking wensen te komen voor een toelage uit het fonds., 1822; 511; 1 pak
            - Vanuit Duitsland verstrekte gegevens over de behoeftige nakomelingen uit het tweede huwelijk van grootvader Adam Ginsberg van Jan Hendrik van Kinsbergen, die in aanmerking wensen te komen voor een toelage uit het fonds., 1822; 512; 1 pak
            - Bij Van Stralen ingekomen brief van Serrurier met reactie op een schijven van Arnoldi over het grote aantal armlastige familieleden Ginsberg., 1823; 513; 1 stuk (I-35)
            - Jaarlijks bij de administrateurs ingediende voordracht voor de verdeling van het door Van Kinsbergen bestemde bedrag ter ondersteuning van behoeftige nakomelingen van stamvader Adam Ginsberg zu Salchendorf in Duitsland., 1824-1943; 514; 1 pak
              In het Duits. Oude code aanduiding S is doorgestreept en vervangen door een R
            - Brief van J.L. Molly, predikant te Burbach bij Siegen ingekomen bij [J. Mossel van Stralen] in herinnering brengend een vier jaar eerder gedaan verzoek aan de vader van laatstgenoemde om ondersteuning van verwanten van de admiraal., 1827 maart 22; 515; 1 stuk (I-38)
            - Ingekomen en minuut van een uitgaande brief over het verzoek van de minister van Buitenlandse Zaken om toezending van namen en woonplaatsen van de huidige administrateurs en de data waarop zij vergaderen ten behoeve van de zaakgelastigde van het Duitse Rijk., 1887; 516; 1 omslag (2 stukken) (B48)
            - Correspondentie over verzoeken om financiële ondersteuning van nabestaanden van Van Kinsbergen in Duitsland., 1886-1944; 517; 1 pak (Portefeuille J2, “Duitsche Zaken, nr. 60, nummers J60 t/m J 155”)
            - Correspondentie van baron Van Hardenbroek van Hardenbroek met Albert Wingeroth [behorend tot de Siegense familie Ginsberg] te Lüchow naar aanleiding van diens verzoek om inlichtingen over de militaire loopbaan van de vader van J.H. van Kinsbergen en toezending van een door hem gepubliceerde levensbeschrijving van de admiraal., 1927, 1930; 518; 1 omslag (I-39, I-41)
              Deels in het Duits. De publicatie van Peter P. Albert en A. Wingenroth, “Leben und Taten des Admirals Jan Hendrik van Kinsbergen ”(1930) zou worden gevoegd bij het archief van het Van Kinsbergenfonds, maar werd daar niet aangetroffen
            - Bij administrateur baron Van Hardenboek ingekomen verzoek van het Duitse consulaat te Amsterdam om gegevens over naaste verwanten van de admiraal en zijn echtgenote ten behoeve van genealogisch onderzoek door Paul Hoville te Barmen, met minuut van een antwoordbrief., 1927; 519; 1 omslag (2 stukken) (I-40)
            - Genealogische tabellen van nakomelingen in Duitsland van Adam Ginsberg uit Salchendorf die in aanmerking kunnen komen voor een toelage uit het jaarlijks beschikbaar gestelde bedrag voor de Duitse verwanten., [1927]; 520; 1 omslag (Portefeuille W)
            - Kwitanties wegens ontvangst van een jaarlijkse toelage aan nabestaanden in Duitsland., 1927-1943; 521-523; 3 pakken
              - ca. 95 nabestaanden, 1927-1931, 521
              - ca. 95 nabestaanden, 1932-1936, 522
              - ca. 80 nabestaanden, 1937-1943, 523
            - Getypte lijst van correspondentie in de periode 1828-1941 over verzoeken om financiële ondersteuning van nabestaanden van Van Kinsbergen in Duitsland, genummerd J 1 t/m J 153., 524; 1 omslag
            - Correspondentie over toezending van archiefbescheiden over de verdeling van voor armlastige familieleden van Van Kinsbergen in Duitsland bestemde gelden door rector Fritz Kuhlman te Hückelhoven, tot aan de Tweede Wereldoorlog belast met die verdeling, aan het gemeentebestuur van Salchendorf en het verzoek die door te sturen naar de secretaris van het Van Kinsbergenfonds., 1952; 525; 1 omslag
              De administrateurs hebben na de oorlog besloten geen enkele gift in welke vorm dan ook meer aan Duitse nazaten te doen.
      - “Gelden in de geest van de admiraal”/Admiraal van Kinsbergenfonds, C.2.6.4.
        - Algemeen, C.2.6.4.1.
          - Correspondentie over verzoeken van personen en instellingen om ondersteuning., 1834-1958; 526-527; 2 pakken
            Betreft ook enkele verzoeken van nazaten van de admiraal en zijn vrouw en van weduwen van gesneuvelde marinemensen. Zie ook: inv.nr. 491
            - 1834-1946, “Portefeuille K (Ondersteuningen), nummers K1-K85”, met voorin een inhoudsopgave, 526
            - 1948-1958, 527
              Bevat ook getekende verklaringen van overname door de administrateurs van administrateursgelden en van ‘gelden in den geest’.
          - Kasboek van de jaarlijkse ontvangst en verdeling van de ‘gelden in den geest’., 1847-1928; 528-529; 2 delen
            - 1847 januari – 1878 juli, 528
            - 1879 mei – 1928 april, 529
          - Kwitanties wegens ontvangst door diverse instellingen en personen van uitkeringen uit het Van Kinsbergenfonds., 1919-1990; 530-534; 5 pakken
            - 1919-1929, 530
              Inclusief het Doesburgfonds
            - 1930-1932, 1930-1947, 531
            - 1966-1974, 532
            - 1974-1982, 533
            - 1983-1990, 534
          - Lijst van uitgaven uit de “secretaris Kinsbergen gelden” in de jaren 1936-1946 met enkele bij R.A. baron van Hardenbroek van Hardenbroek ingekomen brieven over financiële ondersteuning., 1940-1946; 535; 1 omslag
          - Ingekomen en minuten van uitgaande stukken van secretaris-penningmeester Jhr.mr. J.W. Roëll over verstrekte toelagen met betaalopdracht, kwitanties en dankbetuigingen., 1960-1965; 536-537; 2 omslagen
            Betreft ook toelagen aan enkele nakomelingen van de admiraal en zijn vrouw
            - 1960 november - 1964 juli, genummerd 1-65 en ongenummerd, 536
            - 1965 februari - juni, genummerd 65a-120 en ongenummerd, 537
          - In de vergadering van administrateurs van 11 juni 1965 getekende verklaring van overname van administrateursgelden en van ‘gelden in den geest’., 538; 1 omslag (2 stukken)
        - Instituut te Elburg, C.2.6.4.2.
          Zie ook B6.1. Het archief van het instituut Van Kinsbergen en Schipluidenfonds (1634-1934) berust bij het Streekarchivariaat Noordwest Veluwe te Elburg.
          - Ingekomen en minuten van uitgaande stukken betreffende het Instituut Van Kinsbergen te Elburg., 1805-1925; 539; 1 omslag (portefeuille D, nummers D1-D57)
          - Overeenkomst op 16 mei 1809 gesloten tussen J.H. van Kinsbergen en de magistraat van Elburg inzake het bestuur en de financiën van het opleidingsinstituut voor schepelingen te Elburg, fotokopie., Z.j; 540; 1 omslag (3 stukken) (A2c)
          - [Bij de mede-curatoren] ingekomen brief van de burgemeester van Elburg, B. Lubbers, dd. 19 maart 1816, over de opleidingen aan het Instituut, met notities van Van Stralen over het bijwonen van de curatorenvergaderingen in Elburg in de jaren 1807-1819 en gedrukte reglementen en opgaven van de bedragen van kost- en inwoning voor de leerlingen., 1807-1819, 1866 en z.j; 541; 1 omslag (E17)
          - Stukken genummerd 1-33 betreffende de voorgeschiedenis (1376-1809), oprichting, gelden, onderwijs en huisvesting van het Instituut (voor Talen, Kunsten en Wetenschappen) Van Kinsbergen te Elburg, met twee krantenknipsels over de opening van een nieuw gebouw en de start van een nieuwe opleiding voor lager en meer uitgebreid lager onderwijs in respectievelijk 1907 en 1908, afschriften en originelen. ca., 1810-1908; 542; 1 band
          - Minuut van een uitgaande brief van administrateur Van Stralen van 20 mei 1889 in antwoord op een schrijven van de curatoren van het instituut te Elburg over afstand aan derden van het gebouw van de meisjesschool, met een originele brief van Van Kinsbergen aan Van Stralen uit 2 april 1811 en een chronologisch overzicht 1829-1883 van gegevens uit de jaarverslagen over gebouwen van het instituut, de juffrouwenschool, de meisjesschool en het Schipluidenfonds., 1811, 1889; 543; 1 omslag (E1c)
          - Lijst van ingekomen jaarverslagen van de instituten te Elburg met ‘antwoorden’ van de administrateurs.., 1825/1829-1946; 544; 1 omslag (portefeuille M/N nrs.1-117)
          - Jaarverslagen (met bijlagen) van de instituten te Elburg, met minuten van uitgaande brieven aan de curatoren., 1825-1978; 545-549; 3 pakken en 2 omslagen
            - 1825-1890 Portefeuille M-N I, nrs. 1-61, 545
              jaren 1838, 1852 ontbreken
            - 1891-1945 Portefeuille M-N II, nrs. 62-116, 546
            - 1949-1958 Portefeuille D, 547; omslag
            - 1958-1961, 548; omslag
            - 1963-1978, 549
          - Ingekomen en minuten van uitgaande stukken betreffende het jongensinstituut,., 1826-1925; 550; 1 pak (portefeuille E I, nummers 1-73)
          - Jaarlijkse begroting van het Instituut van Opvoeding en Onderwijs en het Schipluidenfonds,., 1829-1939; 551; 1 pak (portefeuille O, nrs.O1- O109)
          - Jaarlijkse ‘Rekening en verantwoording’ van het Instituut van Opvoeding en Onderwijs en het Schipluidenfonds, 1829-1938; 552-554; 2 pakken en 1 omslag
            - 1829-1892, Portefeuille P, 552
              Ontbrekende jaren 1833, 1834, 1837, 1851.
            - 1893-1932, Portefeuille P, 553
            - 1933-1936, 1938, Portefeuille P, nrs. P133-138., 554; omslag
          - Bij de administrateurs van een gedeelte der nalatenschap van Van Kinsbergen ingekomen brieven van de curatoren van de kostschool voor ‘jonge jufvrouwen’ aan het instituut van opvoeding te Elburg over het continueren van de subsidie, met minuten van uitgaande stukken., 1856-1858; 555; 1 omslag (EE 2 -4a)
          - Ingekomen jaarverslagen van het meisjesinstituut te Elburg met minuten van uitgaande brieven aan de curatoren., 1860-1927; 556; 1 omslag (portefeuille EE, nrs. 5-27)
          - Correspondentie met bijlagen over een geschil tussen het Instituut van Kinsbergen met het gemeentebestuur van Elburg over de besteding van de gelden van het Schipluidenfonds voor het Instituut,., 1925-1933; 557; 1 pak (portefeuille E “Ruzie met Elburg”, nrs. E74-174)
            Zie ook toegang 2.21.315, Familie Röell, inv.nr. 78.
          - Ingekomen en minuten van uitgaande stukken betreffende problemen met de benoeming van curatoren van het Instituut vanwege een door de gemeente Elburg aangespannen proces inzake schuldvordering van verbouwingskosten en persoonlijke aansprakelijkheid van de curatoren, welk proces door de gemeente werd verloren., 1928-1935, 1941; 558; 1 omslag (D-58, D-59, D-60, D-61, D-63, D-64, D-65)
          - Correspondentie met bijlagen over een geschil tussen het Instituut van Kinsbergen met het gemeentebestuur van Elburg over de besteding van de gelden van het Schipluidenfonds voor het Instituut., 1933-1943; 559; 1 pak (portefeuille E III “Jongensinstituut”, nrs. E176-E228)
          - Stukken betreffende de inschrijving van de ‘Stichting Instituut van Opvoeding ingesteld door Luitenant-Admiraal Van Kinsbergen te Elburg’ in het Stichtingenregister., 1960; 560; 1 omslag
            met kopie van de bij notariële akte van de in 1959 vastgestelde statuten.
          - Correspondentie van de secretaris-penningmeester over jaarlijkse ondersteuning en functioneren van de scholen van het Instituut voor Opvoeding te Elburg., 1963-1974; 561; 1 pak
          - Ingekomen brief van het Instituut van Opvoeding te Elburg met vijf bouwtekeningen van de nieuwe U.L.O. (MAVO)., 1966; 562; 1 omslag
          - Correspondentie van secretaris-penningmeester Jhr.mr. J.W. Roëll met het curatorium van het Instituut van Kinsbergen te Elburg over verstrekking van toelagen, samenstelling van het curatorium, uitreiking van een zilveren penning aan de beste leerling van de examenklassen en ingekomen jaarverslagen van het Instituut met balansen en exploitatieoverzichten., 1973-1980; 563; 1 pak
          - “Ons Kraaiennest”, nieuwsbrief van de kleuterschool., 1974 mei; 564; 1 katern
          - Balans en exploitatieoverzicht van het Instituut van Kinsbergen te Elburg., 1976-1982; 565-566; 2 omslagen
            Betreft kleuterschool, lagere school en MAVO
            - 1976-1977, 1979, 565
            - 1980-1982, 566
          - Correspondentie met het Instituut te Elburg over verstrekking van uitkeringen, samenstelling van het curatorium, beschikbaar stellen van draagpenningen voor de beste leerling van de examenklassen met ingekomen verslagen over functioneren en exploitatie van het Instituut., 1980-1991; 567; 1 pak